【裁判字號】    89,台上,6341
【裁判日期】    891019
【裁判案由】    偽造有價證券
【裁判全文】
最高法院刑事判決                              八十九年度台上字第六三四一號
    上訴人  台灣高等法院檢察署檢察官
    被  告  甲○○
右上訴人因被告偽造有價證券案件，不服台灣高等法院中華民國八十七年六月三十日
第二審判決（八十七年度上訴字第二三二一號，起訴案號：台灣台北地方法院檢察署
八十六年度偵字第一一三六○號），提起上訴，本院判決如左：
    主  文
上訴駁回。
    理  由
按刑事訴訟法第三百七十七條規定：上訴於第三審法院，非以判決違背法令為理由，
不得為之。是提起第三審上訴，應以原判決違背法令為理由，係屬法定要件。且必須
依據卷內資料為具體之指摘，並足據以辨認原判決已具備違背法令之形式，始屬相當
。本件檢察官上訴意旨略以：按刑事訴訟法第一百六十條規定：「證人之個人意見或
推測之詞，不得作為證據」。查證人李雪英固證稱：其將四家銀行之支票、印鑑交與
王彬使用，惟被告甲○○自承其向王彬借用支票時，該證人並未在場，則該證人所稱
支票上之印章可能王彬錯蓋印章云云，即屬證人個人推測之詞，原判決採為被告無罪
之證據，自難謂為適法。又被告交與首創廣告事業股份有限公司（以下簡稱首創公司
）之李雪英為發票人，民國八十六年四月二十一日期新台幣十八萬二千三百八十元之
花蓮區中小企業銀行蘆洲分行之0000000號支票，究係被告行竊而來，抑或向
王彬所借用，與本件待證事實確有重要關係，原審未加調查，自有刑事訴訟法第三百
七十九條第十款之違法。原判決認定被告向首創公司詐訂廣告看板，而交付上開支票
（芭樂票）搪塞，僅為其無意亦無力履行債務之佐證，且依發票人李雪英之證述認定
系爭支票係經李雪英授權王彬簽發，無偽造有價證券之可言，此乃屬原審認事採證職
權之合法行使，檢察官就此部分之上訴，顯係違背法律上之程式，應予駁回。又按刑
事訴訟法三百七十六條所列各罪之案件，經第二審判決者，不得上訴於第三審法院，
法有明文。經查本件被告被訴詐欺罪，原審係以刑法第三百三十九條第一項論處罪刑
，核係刑事訴訟法第三百七十六條第四款所列之罪，此部分既經第二審判決，自不得
上訴於第三審法院，縱此部分與前揭行使偽造有價證券部分為裁判上一罪，但上揭行
使偽造有價證券部分之上訴為不合法，本院既從程序上予以駁回，而無從為實體上判
決，對於輕罪部分，亦無從適用審判不可分原則，為實體上審判，上訴人竟一併提起
上訴，顯非法之所許，應予駁回。
據上論結，應依刑事訴訟法第三百九十五條前段，判決如主文。
中      華      民      國    八十九    年      十      月     十九     日
                              最高法院刑事第十一庭
                                  審判長法官  莊  登  照
                                        法官  洪  明  輝
                                        法官  蔡  清  遊
                                        法官  黃  一  鑫
                                        法官  林  秀  夫
      右正本證明與原本無異
                                              書  記  官
中      華      民      國    八十九    年      十      月    三十一    日


司法院資訊處製作；財團法人民間司法改革基金會備份。
